【裁判字號】    99,簡上,278
【裁判日期】    991222
【裁判案由】    清償借款
【裁判全文】
臺灣臺中地方法院民事判決  99年度簡上字第278號
上  訴  人  吳裘宏
訴訟代理人  楊承彬律師
複代理人    陳  隆律師
被上訴人    李季螢
訴訟代理人  李世傑
上列當事人間請求清償借款事件，上訴人對於中華民國99年8月2
7日本院台中簡易庭99年度中簡字第365號第一審判決提起上訴，
本院於99年12月15日言詞辯論終結，判決如下：
    主    文
原判決廢棄。
被上訴人應給付上訴人新台幣拾捌萬貳千元，及自民國98年11月
24日起至清償日止，按年息5%計算之利息。
第一審訴訟費用新台幣壹千玖百玖拾元，及第二審訴訟費用新台
幣貳千玖百捌拾伍元，均由被上訴人負擔。
    事實及理由
一、本件上訴人主張：兩造原為朋友，被上訴人自民國95年10月
    起，陸續向伊借款，伊於95年10月23日、11月29日及96年1
    月8日，將伊在國泰世華商業銀行帳戶內之存款新台幣(下同
    )6萬元、3千元、3萬元，轉入被上訴人之郵局帳戶。又於96
    年2月5日、2月12日、3月6日、3月13日及3月29日，將伊在
    匯豐銀行帳戶內之存款8千元、4千元、4千元、8千元及6萬5
    千元，轉入被上訴人之郵局帳戶，共計貸與被上訴人18萬2
    千元，屢經催討，被上訴人迄未清償。求為命被上訴人如數
    給付，及自支付命令送達被上訴人之翌日起至清償日止，按
    年息5%計付法定遲延利息之判決。
二、被上訴人則以：上訴人為追求伊，博取伊之好感，經常以金
    錢支助伊，其性質為贈與，並非借貸等語，資為抗辯。
三、上訴人主張於上開時間將其銀行存款共計18萬2千元轉帳入
    被上訴人之郵局帳戶，為被上訴人所不爭，自屬真實。上訴
    人主張系爭款項係借貸予被上訴人，被上訴人則否認之，辯
    稱係上訴人所為贈與。查上訴人交付系爭款項時，並未表明
    係贈與被上訴人，業據被上訴人陳明。而被上訴人於95年6
    月間，曾向上訴人借款30萬元，簽發同額本票交付上訴人為
    憑，有還款契約書、台灣板橋地方法院98年度司票字第2822
    號裁定可稽，被上訴人亦無爭執。上訴人於97年7月間向被
    上訴人索討上開欠款，被上訴人以手機簡訊向上訴人查詢欠
    款餘額，上訴人回覆欠款共50萬元，被上訴人承諾於每月25
    日還款6千元，因未按期履行，要求寬限，表示於98年3月底
    前會還款，有各該手機簡訊可憑。上訴人交付系爭款項倘係
    贈與而非借貸，則被上訴人對上訴人所稱之欠款金額何無爭
    執，並承諾還款？要與事理有違。足徵被上訴人之抗辯不足
    採信，上訴人主張借貸之事實，堪信真實。至於被上訴人陸
    續已為之清償，尚不足抵充前開另筆30萬元之債務，為兩造
    所不爭，自與本件無涉。從而，上訴人請求被上訴人返還系
    爭借款18萬2千元，及自支付命令繕本送達被上訴人之翌日
    即98年11月24日起至清償日止，按年息5%加付法定遲延利息
    ，洵屬正當，應予准許。原審為上訴人敗訴之判決，尚有未
    洽。上訴論旨，指摘原判決不當，求予廢棄，非無理由。
四、據上論結，本件上訴為有理由。依民事訴訟法第436條之1第
    3項、第450條、第78條，判決如主文。
中    華    民    國    99    年    12    月    22    日
                  民事第六庭  審判長法  官  李彥文
                                    法  官  黃文進
                                    法  官  黃佳琪
正本係照原本作成。
不得上訴。
中    華    民    國    99    年    12    月    22    日
                                    書記官  李秋瓊

司法院資訊處製作；財團法人民間司法改革基金會備份。
